【裁判字號】    98,裁,1099
【裁判日期】    980430
【裁判案由】    石油管理法
【裁判全文】
最  高  行  政  法  院  裁  定
                                      98年度裁字第1099號
上  訴  人  金凱揚國際股份有限公司
代  表  人  甲○○
被 上訴 人  經濟部
代  表  人  乙○○
上列當事人間石油管理法事件，上訴人對於中華民國97年12月30
日臺北高等行政法院97年度訴字第2183號判決，提起上訴，本院
裁定如下：
    主  文
上訴駁回。
上訴審訴訟費用由上訴人負擔。
    理  由
一、按對於高等行政法院判決之上訴，非以其違背法令為理由，
    不得為之，行政訴訟法第242條定有明文。依同法第243條第
    1項規定，判決不適用法規或適用不當者，為違背法令；而
    判決有同條第2項所列各款情形之一者，為當然違背法令。
    是當事人以高等行政法院判決有不適用法規或適用法規不當
    為上訴最高行政法院之理由時，其上訴狀或理由書應有具體
    之指摘，並揭示該法規之條項或其內容。如以行政訴訟法第
    243條第2項所列各款情形為理由時，其上訴狀或理由書，應
    揭示合於該條項各款之事實，如未依此項方法表明者，即難
    認為已對高等行政法院判決之違背法令有具體之指摘，其上
    訴自難認為合法。
二、訴外人鄭永源未依法申請設置坐落於臺北縣五股鄉○○路○
    段98巷32之23號之自用加儲油（氣）設備，而上訴人係汽柴
    油供應業，竟於民國96年8月3日銷售2.7公秉儲油槽1座並送
    貨至該址，同日銷售柴油3,250公升，且於同年8月31日再銷
    售柴油2,500公升予訴外人鄭永源。嗣臺北縣政府於96年9月
    6日在上址查獲訴外人鄭永源未經申請核准，擅自設置自用
    加儲油設施，並循線查獲儲油槽及柴油皆由上訴人提供，被
    上訴人以上訴人違反石油管理法第14條第3項規定，供應柴
    油予明知或可得而知未依法設置自用加儲油（氣）設施者，
    依同法第45條第1項第2款規定，以97年1月8日經授能字第09
    720080100號裁處書，處上訴人罰鍰新臺幣100萬元。上訴人
    不服，遂循序提起行政訴訟。
三、本件上訴雖以原審判決違背法令為由，惟核其上訴理由狀所
    載內容，係以本件交易為法人間之交易，且依法開具三聯式
    統一發票，上訴人並未與鄭永源交易，故原處分即有當事人
    不適格之疑義，詎原審法院卻以三聯式統一發票之交易對象
    可任意填寫等由，否定上訴人之主張，實有違論理及誠實交
    易之經驗法則，況本件事實亦詳如上訴人於原審之主張，然
    原審法院未予詳查，致所為認定與實情並不相符，實有違證
    據法則，且有判決不備理由與理由矛盾之違法，此外，各級
    機關並未建立合法設立貯油槽之查證機制，致上訴人無從查
    詢，豈能臨事即任意推定上訴人有主觀之違法性認識等理由
    ；無非就原審取捨證據、認定事實之職權行使，指摘其為不
    當，並就原審已論斷者，泛言未論斷；核屬對於法令規範意
    旨之誤解，而未具體表明原判決合於不適用法規、適用法規
    不當或行政訴訟法第243條第2項所列各款之情形，難認為對
    原審判決之如何違背法令已有具體之指摘，依首揭說明，其
    上訴為不合法，應予駁回。
四、依行政訴訟法第249條第1項前段、第104條、民事訴訟法第
    95條、第78條，裁定如主文。
中    華    民    國    98    年    4     月    30    日
                    最高行政法院第六庭
                        審判長法官  吳  明  鴻
                              法官  黃  本  仁
                              法官  林  茂  權
                              法官  侯  東  昇
                              法官  黃  秋  鴻
以  上  正  本  證  明  與  原  本  無  異
中    華    民    國    98    年    5     月    1     日
                              書記官  吳  玫  瑩


司法院資訊處製作；財團法人民間司法改革基金會備份。
